臺灣基隆地方法院刑事判決　
111年度易字第345號
公  訴  人  臺灣基隆地方檢察署檢察官
被      告  郭仲智



上列被告因竊盜案件，經檢察官提起公訴（111年度偵字第3600
號、第3680號、第4043號），被告就被訴事實為有罪之陳述，經
本院裁定進行簡式審判程序，判決如下：
    主  文
郭仲智犯如附表一各編號所示之罪，各處如附表一各編號主文欄
所示之刑及沒收。應執行有期徒刑玖月，如易科罰金，以新臺幣
壹仟元折算壹日。沒收部分併執行之。
    事實及理由
壹、程序部分
    被告郭仲智所犯者非為死刑、無期徒刑、最輕本刑為3年以
    上有期徒刑之罪或高等法院管轄第一審案件，其於審理程序
    進行中，就被訴事實為有罪之陳述，經告知其簡式審判程序
    之旨，並聽取公訴人、被告之意見後，本院裁定以簡式審判
    程序進行本案之審理，且依同法第273條之2規定，簡式審判
    程序之證據調查，不受第159條第1項、第161條之2、第161
    條之3、第163條之1及第164條至第170條規定之限制。又適
    用簡式審判程序之有罪判決書依同法第310條之2準用第454
    條之規定，犯罪事實及證據部分得引用檢察官起訴書之記載
    ，合先敘明。
貳、實體部分
一、本件犯罪事實及證據，除下列事項予以更正、補充外，其餘
    均引用檢察官起訴書之記載（如附件）：
　㈠犯罪事實欄一(二)第6至7行「零錢約300至400元」之記載，
    更正為「零錢300元（業據蒞庭檢察官當庭更正）」。
　㈡證據補充：被告於審理時之自白、證人即被告母親林寶連於
    警詢之證述、車輛詳細資料報表（車號000-0000號）、公路
    監理電子閘門車籍資料（車號000-000號）。
二、論罪科刑
  ㈠核被告就附表一編號一、三所為，均係犯刑法第320條第1項
    之普通竊盜罪；就附表一編號二所為，係犯刑法第321條第1
    項第3款之攜帶兇器竊盜罪、同法第354條之毀損他人物品罪
    。就附表一編號二犯行，被告砸毀車窗之目的乃為行竊車內
    之財物，顯係基於行竊財物之單一決意而為之，即其竊盜之
    著手行為始於毀損車窗之行為，是其毀損車窗亦屬竊盜著手
    之一部分構成要件行為，彼此間行為著手實行階段自可認為
    同一，且具有事理上關聯性，屬刑法上之一行為，其以一行
    為觸犯攜帶兇器竊盜及毀損2罪名，為想像競合犯，依刑法
    第55條前段之規定，應從一重以攜帶兇器竊盜罪處斷。
  ㈡被告就附表一編號一至三所示3次犯行，犯意各別，行為互殊
    ，應予分論併罰。
  ㈢被告有起訴書犯罪事實欄一所載之刑案前科及有期徒刑執行
    完畢情形，此有臺灣高等法院被告前案紀錄表在卷為憑，其
    於執行完畢後，5年以內故意再犯本件有期徒刑以上之3罪，
    均符合累犯之要件。又依司法院大法官釋字第775號解釋意
    旨所示，法院應區分行為人所犯情節，裁量是否依刑法第47
    條第1項之累犯規定加重本刑，以避免因一律加重最低本刑
    ，致生行為人所受刑罰超過其所應負擔之罪責，其人身自由
    因此遭受過苛之侵害，而不符憲法罪刑相當原則。本院衡酌
    被告行為之不法內涵與罪責程度，考量被告雖有符合累犯規
    定之前案，惟構成累犯之罪名與本案之罪質不同，犯罪手段
    、動機顯屬有別，本院認被告於所犯罪責之法定刑度範圍內
    ，審酌各項量刑事由後，已足以充分評價被告所應負擔罪責
    ，尚無依刑法第47條第1項規定加重最低本刑之必要，爰不
    予加重其刑，以符罪刑相當原則及比例原則。
  ㈣爰以行為人之責任為基礎，審酌被告不思循正道取財，擅自
    竊取他人財物，顯然欠缺尊重他人財產權之觀念，所為應予
    非難，又依卷附被告之臺灣高等法院被告前案紀錄表，除前
    揭構成累犯的前案紀錄外，尚有竊盜前科紀錄，可見其法治
    觀念淡薄且素行欠佳，兼衡被告自述國中畢業之智識程度、
    打零工維生、未婚之家庭狀況（見本院卷第77頁）暨其之犯
    罪動機、目的、手段、造成各被害人之損害程度等一切情狀
    ，分別量處如附表一編號一至三主文欄所示之刑。考量被告
    整體犯罪之非難評價、各行為彼此間之偶發性、各行為所侵
    害法益之專屬性或同一性予以綜合判斷，認如以實質累加之
    方式定其應執行刑，則處罰之刑度顯將超過其行為之不法內
    涵，爰酌定如主文所示之應執行刑，以資儆懲。
  ㈤沒收部分
　⒈被告所竊得如附表二編號㈠、㈡所示之物品，均未實際合法發
    還被害人，雖被告供稱將竊取之金牌1面變賣得款新臺幣（
    下同）2,500元（見111年度偵字第3600號卷第115至116頁）
    ，然卷內無其他證據以實其說，純屬空言，尚不足採信，查
    無過苛調節條款之情形，上開犯罪所得，應依刑法第38條之
    1第1項前段、第3項之規定，分別於所犯罪刑項下，諭知沒
    收之，於全部或一部不能沒收或不宜執行沒收時，追徵其價
    額。
　⒉被告所竊得如附表二編號㈢所示物品，經被害人廖清領回乙節
    ，有尋(破)獲案件資料附卷可按（見111年度偵字第4043號
    卷第21頁），堪認該犯罪所得已實際合法發還被害人，此部
    分犯罪所得，依刑法第38條之1第5項之規定，不予宣告沒收
    或追徵。
　⒊本件宣告多數沒收（詳附表一所示），爰依刑法第40條之2第
    1項規定，併執行之。
　⒋至於本案附表一編號二行竊所用之螺絲起子，據被告供稱已
    經丟棄等語（111年度偵字第3680號卷第122頁），該物既未
    經扣案，又非違禁物，復無積極證據足認現實尚存在，依刑
    法第38條之2第2項規定，認無宣告沒收、追徵之必要。
據上論斷，應依刑事訴訟法第273條之1第1項、第284條之1、第2
99條第1項前段，判決如主文。
本案經檢察官吳欣恩提起公訴，檢察官陳宜愔到庭執行職務。
中　　華　　民　　國　　111 　年　　9 　　月　　16　　日
                  刑事第五庭  法  官      鄭虹眞
以上正本證明與原本無異。
如不服本判決應於收受送達後20日內向本院提出上訴書狀，並應
敘述具體理由；其未敘述上訴理由者，應於上訴期間屆滿後20日
內向本院補提理由書(均須按他造當事人之人數附繕本）「切勿
逕送上級法院」。
中　　華　　民　　國　　111 　年　　9 　　月　　16　　日
                              書記官      洪幸如
附表一：
編號 犯罪事實 主文  一 起訴書犯罪事實欄一、(一)所載 郭仲智犯竊盜罪，處有期徒刑參月，如易科罰金，以新臺幣壹仟元折算壹日。 未扣案如附表二編號㈠所示之犯罪所得，沒收之，於全部或一部不能沒收或不宜執行沒收時，追徵其價額。  二 起訴書犯罪事實欄一、(二)所載 郭仲智犯攜帶兇器竊盜罪，處有期徒刑陸月，如易科罰金，以新臺幣壹仟元折算壹日。 未扣案如附表二編號㈡所示之犯罪所得，沒收之，於全部或一部不能沒收或不宜執行沒收時，追徵其價額。  三 起訴書犯罪事實欄一、(三)所載 郭仲智犯竊盜罪，處有期徒刑貳月，如易科罰金，以新臺幣壹仟元折算壹日。 

附表二：
編號 物品 備註  ㈠ 金牌1面（重量約5分） 附表一編號一之犯罪所得  ㈡ 現金300元 附表一編號二之犯罪所得  ㈢ 車牌號碼000-000號普通重型機車1部 附表一編號三之犯罪所得 （已發還被害人廖清） 
附錄本案所犯法條：
《中華民國刑法第320條》
意圖為自己或第三人不法之所有，而竊取他人之動產者，為竊盜
罪，處5年以下有期徒刑、拘役或50萬元以下罰金。
意圖為自己或第三人不法之利益，而竊佔他人之不動產者，依前
項之規定處斷。
前二項之未遂犯罰之。
《中華民國刑法第321條》
犯前條第1項、第2項之罪而有下列情形之一者，處6月以上5年以
下有期徒刑，得併科50萬元以下罰金：
一、侵入住宅或有人居住之建築物、船艦或隱匿其內而犯之。
二、毀越門窗、牆垣或其他安全設備而犯之。
三、攜帶兇器而犯之。
四、結夥三人以上而犯之。
五、乘火災、水災或其他災害之際而犯之。
六、在車站、港埠、航空站或其他供水、陸、空公眾運輸之舟、
    車、航空機內而犯之。
前項之未遂犯罰之。
附件：　　　　　　　　　　
臺灣基隆地方檢察署檢察官起訴書
                                     111年度偵字第3600號
                                     111年度偵字第3680號
                                     111年度偵字第4043號
　　被　　　告　郭仲智　
上列被告因竊盜等案件，業經偵查終結，認應提起公訴，茲將犯
罪事實及證據並所犯法條分敘如下：
　　　　犯罪事實
一、郭仲智前因妨害公務、違反毒品危害防制條例等案件，經臺
    灣基隆地方法院以108年度聲字第48號裁定應執行有期徒刑1
    年2月確定，於民國111年2月22日執行完畢。詎仍不知悔改
    ，而分別為下列犯行:
(一)於111年3月21日14時40分許，騎乘其母親林寶連所有之車牌
    號碼000-0000號普通重型機車(下稱本案機車)至宮廟「天玄
    聖海宮」(址設基隆市○○區○○街000號之1)，見四下無人認有
    機可趁，竟基於意圖為自己不法所有之竊盜犯意，徒手竊取
    由陳世煌所管領，懸掛於神像上重量約5分重之金牌1面，得
    手後隨即騎乘本案機車離去，復於不詳時間，在基隆市安樂
    區安一路某銀樓，將上開竊得之金牌以新臺幣(下同)2,500
    元之價格變賣予不知情之銀樓業者，嗣經陳世煌於翌(22)日
    9時許發覺遭竊，調閱監視器影像畫面後報警處理，始循線
    查悉上情。
(二)於111年3月13日17時30分許，騎乘本案機車至基隆市○○區○○
    路00巷00號旁停車場，見鄭滄甫所有之車牌號碼000-0000號
    營業用小客車停放於該處，竟意圖為自己不法之所有，基於
    攜帶兇器竊盜、毀損之犯意，以客觀上足對人之生命、身體
    、安全構成威脅，具有危險性而屬兇器之螺絲起子，砸毀該
    車之左後車窗後，徒手竊取該車內之零錢約300至400元，足
    以生損害於鄭滄甫。嗣經鄭滄甫於同日17時35分許發現失竊
    ，報警處理而循線查獲。
(三)於111年4月27日20時31分許，在基隆市○○區○○○路00○0號前，
    見廖清所有之車牌號碼000-000號普通重型機車停放於上址
    無人看管，竟基於意圖為自己不法所有之竊盜犯意，以自備
    之鑰匙啟動電門，竊取並騎乘該機車離去，嗣廖清於翌(28)
    日9時許發覺上開機車遭竊報警處理，經警調閱監視器畫面
    始查悉上情。
二、案經陳世煌、鄭滄甫訴由基隆市警察局第四分局報告偵辦。
　　　　證據並所犯法條
一、證據清單暨待證事實
編號 證據名稱 待證事實 1 被告郭仲智於警詢及偵查中之自白 訊據被告郭仲智對於涉犯竊盜、攜帶兇器竊盜、毀損等罪嫌均坦承不諱。 2 證人即告訴人陳世煌於警詢時之指述   證明被告於犯罪事實欄 一、(一)所示之時間、地點，竊取告訴人陳世煌所管領之金牌1面之事實。 3 證人即告訴人鄭滄甫於警詢時之指述 證明告訴人所有之營業用小客車於犯罪事實欄一、(二)所示之時間、地點，遭人砸毀左後車窗，車內之零錢約300至400元並因而失竊等事實。 4 證人簡宇陞於警詢時之指述 證明被告於犯罪事實欄 一、(二)所示之時間、地點，曾進入告訴人鄭滄甫所有之前開營業用小客車車內之事實。 5 證人及被害人廖清於警詢時之指述 證明被告於犯罪事實欄 一、(三)所示之時間、地點，竊取被害人廖清所有之機車之事實。 6 監視器影像畫面截圖8張、現場相片6張 證明被告於犯罪事實欄 一、(一)所示之時間、地點，涉犯竊盜罪嫌之事實 7 監視器影像畫面截圖4張、現場相片4張 證明被告於犯罪事實欄 一、(二)所示之時間、地點，涉犯攜帶兇器竊盜、毀損等罪嫌之事實。 8 監視器影像畫面截圖5張、現場相片1張 證明被告於犯罪事實欄 一、(三)所示之時間、地點，涉犯竊盜罪嫌之事實。 
二、核被告郭仲智關於犯罪事實欄一、(一)所為，係犯刑法第32
    0條第1項之竊盜罪嫌；關於犯罪事實欄一、(二)部分所為，
    係犯刑法第321條第1項第3款之攜帶兇器竊盜、同法第354條
    毀損罪嫌；關於犯罪事實欄一、(三)部分所為，係犯刑法第
    320條第1項之竊盜罪嫌。犯罪事實欄一、㈡部分所為，係一
    行為觸犯數罪名之想像競合犯，請從一重之攜帶兇器竊盜罪
    處斷。被告所犯上開2次竊盜罪、1次攜帶兇器竊盜罪，犯意
    各別，行為互殊，請予分論併罰。又被告前有如事實欄所載
    之論罪科刑與執行情形，有刑案資料查註紀錄表1份附卷可
    憑，是被告受有期徒刑執行完畢後，5年以內故意再犯本件
    有期徒刑以上之罪，為累犯，請依司法院釋字第775號解釋
    意旨及刑法第47條第1項規定，裁量加重其刑。至未扣案之
    約5分重金牌1面，實為被告之犯罪所得，雖已遭被告變賣，
    然被告變賣該金牌所得之2,500元，則應屬刑法第38條之1第
    4項犯罪所得所變得之財產上利益，而未扣案之零錢約300至
    400元部分，亦為被告之犯罪所得，請先依刑法第38條之2第
    1項估算其價額後，與上開2,500元部分，均依刑法第38條之
    1第1項、第3項規定宣告沒收之，並於全部或一部不能沒收
    或不宜執行沒收時，追徵其價額。又車牌號碼000-000號普
    通重型機車，故為被告之犯罪所得，然已實際合法發還被害
    人，此有基隆市警察局第一分局南榮路派出所失車-案件基
    本資料詳細畫面報表1紙在卷可稽，依刑法第38條之1第5項
    規定，爰不予聲請宣告沒收或追徵，附此敘明。
三、依刑事訴訟法第251條第1項提起公訴。
　　此　致
臺灣基隆地方法院
中　　華　　民　　國　 111　　年　　 6 　  月　  9　  日
                          檢  察  官  吳欣恩   
中　　華　　民　　國 　111　　年  　 6     月   27    日
                          書  記  官  何喬莉